臺灣高等法院刑事判決
109年度上訴字第1748號
上  訴  人  臺灣臺北地方檢察署檢察官
上  訴  人  
即  被  告  吳淑瑜
上列上訴人等因被告詐欺等案件，不服臺灣臺北地方法院109年
度審訴字第100號，中華民國109年3月16日第一審判決（起訴案
號：臺灣臺北地方檢察署108年度偵字第28614號；移送併辦案號
：臺灣士林地方檢察署109年度偵字第1047號），提起上訴，及
移送併辦（移送併辦案號：臺灣臺北地方檢察署109年度偵字第6
066號），本院判決如下：
    主  文
原判決撤銷。
甲○○犯三人以上共同詐欺取財罪，共參罪，各處有期徒刑壹年，
應執行有期徒刑壹年陸月。未扣案犯罪所得新臺幣伍仟元沒收，
於全部或一部不能沒收或不宜執行沒收時，追徵其價額。
    事  實
一、緣甲○○自民國108年10月間起，加入真實姓名年籍不詳、LIN
    E通訊軟體（下稱LINE）暱稱「雨過天晴」之成年男子（下
    稱雨過天晴）及其他真實姓名年籍不詳之人所組成之詐欺集
    團犯罪組織，擔任取款車手，負責依指示持人頭帳戶提款卡
    至自動櫃員機領款之工作，並約定甲○○可獲得以提領款項2%
    計算之報酬（被訴參與犯罪組織犯行不另為不受理諭知，詳
    後述）。甲○○因需錢孔急，基於縱所提領款項之目的係在取
    得雨過天晴及該詐欺集團共同詐欺取財所得贓款亦不違反其
    本意之不確定故意，與雨過天晴、該集團不詳成年成員（卷
    內無證據證明有未成年人），共同基於意圖為自己不法所有
    之三人以上共同詐欺取財、隱匿詐欺所得去向之洗錢犯意聯
    絡，先由該詐欺集團內某真實姓名年籍不詳成年成員取得如
    附表一所示彰化商業銀行（下稱彰銀）恆春分行帳號000-00
    000000000000號周美儀帳戶（下稱彰銀帳戶）、台新國際商
    業銀行（下稱台新銀行）花蓮分行帳號000-00000000000000
    號周美儀帳戶（下稱台新帳戶）、臺灣銀行（下稱臺銀）北
    花蓮分行帳號000-000000000000號（起訴書誤載為000-0000
    0000000號）周美儀帳戶（下稱臺銀帳戶）提款卡（下合稱
    如附表一所示3帳戶為本案帳戶），繼而由該詐欺集團內成
    年成員於如附表一所示詐欺時間，以如附表一所示詐欺方式
    詐騙如附表一所示之人，致如附表一所示之人均誤信為真，
    陷於錯誤，而分別依該詐欺集團成員指示，於如附表一所示
    匯款時間，匯款如附表一所示款項至如附表一所示帳戶內。
    嗣雨過天晴以LINE指示甲○○前往臺北市松江南京捷運站出口
    ，於108年10月16日15時30分許自該詐欺集團某女性成年成
    員處取得如附表一所示帳戶之提款卡，雨過天晴旋並以LINE
    告知此等帳戶之提款卡密碼，甲○○遂於如附表二所示時間、
    地點，持如附表一所示帳戶提款卡至自動櫃員機提領如附表
    二所示款項，甲○○從提領款項中抽取新臺幣（下同）5,000
    元自留作為報酬後，分別於108年10月18日13時10分許、14
    時45分許，在臺北市民權西路捷運站旁之麥當勞餐廳，將其
    餘款項交付詐欺集團上游收水鐘詩璇（原審另為公訴不受理
    判決確定），以此方式製造金流斷點，致無從追查而隱匿上
    開詐欺所得之去向。嗣如附表一所示之人發覺受騙報警處理
    ，經警調閱相關地點監視器錄影畫面，而循線查悉上情。
二、案經乙○○、丙○○訴由臺北市政府警察局中山分局（下稱中山
    分局）報請臺灣臺北地方檢察署（下稱臺北地檢署）檢察官
    偵查起訴，及臺北市政府警察局大同分局報請臺灣士林地方
    檢察署（下稱士林地檢署）檢察官偵查移送原審法院併辦，
    暨中山分局報請臺北地檢署檢察官偵查移送本院併辦。
    理  由
壹、證據能力
一、按被告以外之人於審判外之陳述，雖不符前4條（刑事訴訟
    法第159條之1至第159條之4）之規定，而經當事人於審判程
    序同意作為證據，法院審酌該言詞陳述或書面陳述作成時之
    情況，認為適當者，亦得為證據；當事人、代理人或辯護人
    於法院調查證據時，知有第159條第1項不得為證據之情形，
    而未於言詞辯論終結前聲明異議者，視為有前項之同意，刑
    事訴訟法第159條之5第1項、第2項分別定有明文。立法意旨
    在於傳聞證據未經當事人之反對詰問予以核實，原則上先予
    排除，惟若當事人已放棄反對詰問權，於審判程序中表明同
    意該等傳聞證據可作為證據，或於言詞辯論終結前未聲明異
    議，基於尊重當事人對傳聞證據之處分權，及證據資料愈豐
    富，愈有助於真實發見之理念，且強化言詞辯論主義，使訴
    訟程序得以順暢進行，上開傳聞證據亦均具有證據能力。查
    本判決所引被告以外之人於審判外之供述證據，因檢察官、
    上訴人即被告甲○○（下稱被告）於本院準備程序、審理時對
    於該等證據均未爭執證據能力（見本院卷第134至136、213
    至215、225至227頁），且迄至言詞辯論終結前均未聲明異
    議，本院審酌上開供述證據資料製作時之情況，並無違法不
    當及證明力明顯過低之瑕疵，認以之作為證據應屬適當，復
    經本院依法踐行調查證據之程序，揆諸前開規定，本院認該
    等證據均具有證據能力。
二、另本判決所援引之非供述證據，因檢察官、被告於本院準備
    程序、審理時對於該等證據均未爭執證據能力（見本院卷第
    134至136、213至215、227至230頁），且無證據證明係公務
    員違背法定程序所取得，亦無顯有不可信之情況或不得作為
    證據之情形，復經本院依法踐行調查證據之程序，自均具有
    證據能力。
貳、認定被告犯罪事實所憑之證據及理由
一、訊據被告對於上開時、地持如附表一所示帳戶提款卡，於如
    附表二所示時、地提領如附表二所示款項之事實固坦認在卷
    ，然矢口否認有何三人以上共同詐欺取財、洗錢等犯行，辯
    稱：跟我聯絡的人只有雨過天晴，我是依照雨過天晴之LINE
    指示去執行工作，我根本不認識其他人，也沒有接觸，我沒
    有犯三人以上共同詐欺取財犯行，應判決無罪云云。
二、本院之判斷
(一)上開事實，業據被告於偵查及原審自白不諱（見偵字第1047
    號卷第68頁、原審卷第45、49、50、162至163、165頁），
    再證人即如附表一所示告訴人、被害人確於如附表一所示詐
    欺時間，遭該詐欺集團內成年成員以如附表一所示詐欺方式
    詐騙，繼而分別依各該詐欺集團成員指示，於如附表一所示
    匯款時間，匯款如附表一所示款項至如附表一所示帳戶內等
    情，亦經證人即告訴人乙○○於警詢（見偵字第28614號卷第8
    6至88頁）、證人即被害人林盈輝於警詢及偵查（見偵字第2
    8614號卷第56至57頁、偵字第104號卷第65至69頁）、證人
    即告訴人丙○○於警詢（見偵字第28614號卷第70至72頁）、
    證人即共犯鐘詩璇於警詢及偵查（見偵字第28614號卷第161
    至167、149至156頁）證述明確，且有匯款截圖、郵政跨行
    匯款申請書、LINE對話紀錄翻拍照片、告訴人丙○○之存摺封
    面翻拍照片、彰化第六信用合作社跨行匯款回單、監視器錄
    影畫面翻拍照片、台新銀行109年1月30日台新作文字第1090
    1320號函及檢附資料（見偵字第28614號卷第94、61、75至7
    8、36至49頁、偵字第1047號卷第21至26、77至79頁）等附
    卷可佐，是被告上開任意性自白應與事實相符，可以採信。
(二)被告於本院雖以上開情事置辯，且於刑事聲明上訴狀載稱：
    是因失業急於尋找正常工作而誤入該犯罪集團所精心設下的
    陷阱，應徵過程中有兩輪通訊口試，與一次登門家庭調查，
    且其薪資僅是業務所得的2%，並非普遍認知上之暴利，於此
    以一般小老百姓來說豈有戒心與防備，另在正式上班後依主
    管指示所接觸的任何人員也皆是首次謀面，且事後或私下更
    無任何之聯繫與交集，以致產生以一位新進員工對公司業務
    尚未熟悉情況下理當聽從主管交付工作的錯誤認知，其當時
    之身、心理與該詐騙集團毫無犯罪意念上之連結，更遑論有
    何共同意圖、犯意聯絡、合同意思、事前同謀之事實，是該
    犯罪集團先行使詐術之違法手段陷於錯誤認知云云（見本院
    卷第55至56頁）。然查：
  1.被告就本案加重詐欺取財犯行具有不確定故意
　　(1)按行為人對於構成犯罪之事實，預見其發生，而其發生
       並不違背其本意者，以故意論，刑法第13條第2項定有明
       文，此即實務及學理上所稱之「不確定故意」、「間接
       故意」或「未必故意」。申言之，不確定故意係指行為
       人主觀上對於構成要件之可能實現有所預見，卻聽任其
       自然發展，終至發生構成要件該當結果，或實現不法構
       成要件之主觀心態。行為人此種容任實現不法構成要件
       或聽任結果發生之內心情狀，即屬刑法所稱之不確定故
       意。次按金融機構帳戶事關個人財產權益之保障，與存
       戶之存摺、提款卡、提款卡密碼及網路銀行密碼結合後
       更具專屬性及私密性，多僅本人始能使用，縱偶有特殊
       情況須將存摺、提款卡、提款密碼及網路銀行密碼交付
       他人者，亦必係與該收受之人具相當信賴關係，並確實
       瞭解其用途，並無任意交付予他人使用之理；且我國金
       融機構眾多，各金融機構除廣設分行外，復在便利商店
       、商場、公立機關、機構、行號等處設立自動櫃員機，
       金融機構帳戶提款卡持卡人使用自動櫃員機提領款項極
       為便利，是依一般人之社會生活經驗，如帳戶內款項來
       源正當，提款卡持卡人大可自行提領，若提款卡持卡人
       不自行提領金融機構帳戶內款項，反而支付代價或提供
       利益委由他人臨櫃或至便利商店、金融機構所附設自動
       櫃員機處提領現金，就該金融機構帳戶內款項可能係詐
       欺或其他財產犯罪所得之不法來源，當有合理之預期。
       是行為人若對於他人可能以其所持不詳之人提款卡提領
       款項之行為，遂行詐欺犯罪之取財行為，已預見其發生
       而其發生並不違反其本意，自仍應負相關之罪責。況詐
       欺集團利用「車手」從他人金融機構帳戶提領款項，業
       經報章媒體多所披露，並屢經政府及新聞為反詐騙之宣
       導，是一般具有通常智識之人，應均可知悉支付薪資或
       對價委由他人臨櫃或至自動櫃員機處提領帳戶款項者，
       目的多係藉此取得不法犯罪所得，且隱匿背後主嫌身分
       ，以逃避追查。
    (2)查被告於偵查供承曾有看過政府宣傳關於詐欺車手之事
       （見偵字第1047號卷第68頁），於本院準備程序時亦自
       稱其為大學畢業，之前是做業務的工作等語（見本院卷
       第217頁），參諸被告於本院審理期間之應訊表現，堪認
       被告有相當工作經驗，為心智成熟健全之成年人，具有
       相當社會經歷及一定智識程度，實難就上揭常情諉為不
       知。觀諸被告於警詢供稱：「我所持之提款卡是LINE暱
       稱『雨過天晴』之男子於10月16日15時30分許至松江南京
       捷運站1號出口外，有1名陌生女子當面拿取包裹給我，
       我打開後裡面有提款卡，我再將提款卡翻拍回傳，LINE
       暱稱『雨過天晴』之男子會給我密碼」、「（問：承上，
       妳是否知悉妳拿取之提款卡為何人所有？該提款卡現於
       何處？）我不知道是誰所有的。提款卡都已遭大安分局
       警方查扣」、「（問：續上，上述將裝有提款卡之包裹
       交予妳之陌生女子有無真實姓名及年籍資料？特徵為何
       ？聯絡方式）我沒有她的真實姓名及年籍資料。……我沒
       有她的聯絡方式」、「（問：上述向妳收取詐騙款項之
       陌生女子有無真實姓名及年籍資料？特徵為何？聯絡方
       式？）我沒有她的真實姓名及年籍資料。……我沒有她的
       聯絡方式」、「（問：上述詐騙集團成員LINE暱稱『雨過
       天晴』之男子有無真實姓名及年籍資料？特徵為何？聯絡
       方式？）我沒有他的真實姓名及年籍資料。我沒看過他
       本人」、「我於10月14日開始接收工作訊息，並依『雨過
       天晴』指示從事提領工作」等語（見偵字第28614號卷第1
       7至19頁）；於偵查供稱：提款卡是我應徵博奕公司的主
       管交代給我，提款卡都是在捷運站有人交給我的，我領
       完錢後，就會再依主管指示將領來的錢在捷運站交給主
       管指示的人，我記得交錢的人有在場的鐘詩璇及別人，
       提款卡都不能用了，隔天公司就會指示我把提款卡丟掉
       ，我是做兩、三天後才覺得奇怪，我記得我是從108年10
       月14日開始做等語（見偵字第28614號卷第150至151頁）
       ，揆諸上開提領款項作業模式已與一般公司之通常領款
       程序有別，且於提領後復得任意將提款卡丟棄，足認此
       等帳戶對於被告等人而言，實不具任何意義、價值。參
       諸被告提款頻率、時間接近，若係來源合法之款項，實
       難想像有即時領款、取款之急迫性，被告卻仍聽從指示
       前往領款，顯與詐欺集團對一般民眾施行詐術，致民眾
       陷於錯誤而匯款後，為免被害人因發覺有異而報警處理
       ，致無法領取詐欺所得，或於提款後為避免追緝，乃須
       即時、迅速地領取犯罪所得，並於提款後前往特定地點
       交付贓款之犯罪模式相同。準此，堪認被告於依雨過天
       晴之指示提領款項時，主觀上對於其所提領之款項並非
       屬合法來源，且對自己所應徵工作係為詐欺集團擔任車
       手乙情應已有所預見，對於此等款項可能係詐欺集團成
       員以詐術或不法方式詐騙被害人所取得贓款一事，應可
       得預見，卻仍執意立於提款車手之地位角色，多次依雨
       過天晴指示從本案帳戶內提領款項，協助詐欺集團成員
       領得贓款，完成詐欺取財計畫，顯見被告為圖賺取金錢
       ，容認自己從事詐欺集團車手之可能性，而無違其本意
       ，其有與詐欺集團其他成員共同犯詐欺犯行之不確定故
       意甚明。
 2.本案確屬三人以上共同犯詐欺取財罪
　　(1)依目前遭破獲之電話詐欺集團運作模式，多由詐欺集團
       成員以虛偽之情節詐騙被害人，於被害人因誤信受騙而
       將款項匯入指定帳戶或交付後，除承襲先前詐騙情節繼
       續以延伸之虛偽事實詐騙該被害人使該被害人能再匯入
       、交付更多款項外，並為避免被害人發覺受騙報警，多
       於確認被害人已依指示匯款或提領現金後，即迅速指派
       集團成員以臨櫃提款或自動櫃員機領款等方式將詐得贓
       款即刻提領殆盡；此外，為避免因於收集人頭帳戶或於
       臨櫃提領詐得贓款，或親往收取款項時，遭檢警調查獲
       該集團，多係由集團底層成員出面從事該等高風險之臨
       櫃提款、收取款項（即「車手」）、把風之工作，其餘
       成員則負責管理帳務或擔任居間聯絡之後勤人員，然不
       論擔任車手工作而負責提領款項、取走贓款再交與詐欺
       集團上游之行為，均為詐欺集團犯罪計畫不可或缺之重
       要環節。
　　(2)觀諸被告於警詢、偵查之供述，可知參與本案加重詐欺
       取財犯行者，至少有詐欺各該告訴人、被害人之某詐欺
       集團成年成員、雨過天晴、交付本案帳戶提款卡予被告
       者、收水之鐘詩璇及被告，各該詐欺告訴人、被害人犯
       行至少已有5人，本案雖無證據證明被告直接對各該告訴
       人、被害人施用詐術，然其可得預見代他人領取款項，
       有為詐欺集團取得詐欺款項以躲避查緝之可能，竟仍決
       意依雨過天晴之指示前往分次提領詐欺犯罪所得，使前
       開詐欺集團成員得以順利完成本案加重詐欺取財之行為
       ，足徵其係基於自己犯罪之意思參與該詐欺集團之分工
       ，而與各該詐欺告訴人、被害人之某詐欺集團成年成員
       、雨過天晴、交付本案帳戶提款卡予被告者、鐘詩璇間
       互有犯意聯絡及行為分擔，縱被告並未與本案全部詐欺
       集團成年成員間有直接之犯意聯絡，仍無礙於被告與詐
       欺告訴人、被害人之詐欺集團成年成員、雨過天晴、交
       付本案帳戶提款卡予被告者、鐘詩璇間形成犯意聯絡，
       並應就其等所參與犯行所生之全部犯罪結果共同負責。
       至被告雖係間接故意（不確定故意）而為本案犯行，已
       如前述，然共同正犯之意思聯絡，不以彼此間犯罪故意
       之態樣相同為必要，除犯罪構成事實以「明知」為要件
       ，行為人須具有直接故意外，共同正犯對於構成犯罪事
       實既已「明知」或「預見」，其認識完全無缺，進而基
       此共同之認識「使其發生」或「容認其發生（不違背其
       本意）」，彼此間在意思上自得合而為一，形成犯罪意
       思之聯絡，是行為人分別基於直接故意與間接故意實行
       犯罪行為，仍可成立共同正犯（最高法院107年度台上字
       第3209號判決意旨參照），是被告與各該詐欺告訴人、
       被害人之某詐欺集團成年成員、雨過天晴、交付帳戶提
       款卡予被告者、鐘詩璇間，均仍得論以共同正犯。
  3.據上，被告前開所辯，尚無足取，不得為被告有利認定。
(三)次按「本法所稱特定犯罪，指下列各款之罪：一、最輕本刑
    為6月以上有期徒刑以上之刑之罪」，洗錢防制法第3條第1
    款定有明文。又刑法第339條之4第1項詐欺取財罪之法定刑
    為「1年以上7年以下有期徒刑，得併科1百萬元以下罰金」
    ，自屬洗錢防制法第3條第1款所規定之特定犯罪。而洗錢防
    制法之立法目的，依洗錢防制法第1條規定，係在防範及制
    止因特定犯罪所得之不法財物或財產上利益，藉由洗錢行為
    （例如經由各種金融機構或其他交易管道），使其形式上轉
    換成為合法來源，以掩飾或切斷其財產或財產上利益來源與
    犯罪之關聯性，而藉以逃避追訴、處罰。依洗錢防制法第2
    條「本法所稱洗錢，指下列行為：一、意圖掩飾或隱匿特定
    犯罪所得來源，或使他人逃避刑事追訴，而移轉或變更特定
    犯罪所得。二、掩飾或隱匿特定犯罪所得之本質、來源、去
    向、所在、所有權、處分權或其他權益者。三、收受、持有
    或使用他人之特定犯罪所得」之規定，倘行為人意圖掩飾或
    隱匿特定犯罪所得來源，而將特定犯罪所得直接消費處分，
    甚或交予其他共同正犯，而由共同正犯以虛假交易外觀掩飾
    不法金流移動，即難認單純犯罪後處分贓物之行為，仍應構
    成洗錢防制法第2條第1款或第2款之洗錢行為，例如詐欺集
    團向被害人施用詐術後，為隱匿其詐欺所得財物之去向，而
    令被害人將其款項轉入該集團所持有、使用之人頭帳戶，並
    由該集團所屬之車手前往提領詐欺款項得逞，檢察官如能證
    明該帳戶內之資金係本案詐欺之特定犯罪所得，即已該當洗
    錢防制法第14條第1項一般洗錢罪（最高法院108年度台上字
    第1744號、第2500號判決意旨參照）。再者，洗錢防制法處
    罰之洗錢行為，係依行為人有無掩飾或隱匿特定犯罪所得來
    源之意圖，分別臚列，此觀該法第2條、第14條規定即明，
    是各該洗錢罪之成立，固須對其個別犯罪構成要件行為，有
    直接或間接故意，但非均以具有掩飾或隱匿特定犯罪之意圖
    為必要。另在財產犯罪行為人利用人頭帳戶收取犯罪所得之
    情形，於被害人將款項匯入人頭帳戶之際，非但財產犯罪於
    焉完成，並因該款項進入形式上與犯罪行為人毫無關聯之人
    頭帳戶，以致於自資金移動軌跡觀之，難以查知係該犯罪之
    不法所得，即已形成金流斷點，發揮去化其與前置犯罪間聯
    結之作用，而此不啻為洗錢防制法，為實現其防阻不法利得
    誘發、滋養犯罪之規範目的，所處罰之洗錢行為。從而利用
    人頭帳戶獲取犯罪所得，於款項匯入人頭帳戶之際，非但完
    成侵害被害人個人財產法益之詐欺取財行為，同時並完成侵
    害上開國家社會法益之洗錢行為（最高法院109年度台上字
    第1676號判決意旨參照）。本案詐欺集團遣人去電如附表一
    所示各該告訴人、被害人並施以詐術，致如附表一所示告訴
    人、被害人陷於錯誤而依照詐欺集團指示，將如附表一所示
    款項匯款至詐欺集團事先取得並掌控之人頭帳戶即如附表一
    所示帳戶內，該集團再遣「車手」即被告將之領出輾轉交付
    集團其他成員，自非僅係取得犯罪所得，而係兼有洗錢防制
    法第2條第2款之洗錢行為。被告所參與之提領、轉交款項等
    事宜，作用在於將該詐得款項，透過匯入人頭帳戶、由「車
    手」提領為現金、再輾轉交付不詳之人收取後，客觀上得以
    切斷詐騙所得金流之去向，阻撓國家對詐欺犯罪所得之追查
    ，當屬洗錢防制法第2條第2款之洗錢行為，應足確認。審酌
    被告為大學畢業，前有從事業務之相關工作經驗，已如前述
    ，應屬具有相當工作經驗，為心智成熟健全之成年人，具有
    相當社會經歷及一定智識程度，於警詢、偵查時均自承不清
    楚該收水女子之年籍資料及聯絡方式等語，業如前述，其對
    無端持他人金融帳戶提款卡提領款項，嗣將款項輾轉由集團
    不詳成員取走之行為事涉詐欺不法，且得以製造金流之斷點
    ，致無從追查款項之去向等節，當屬明瞭，主觀上自具隱匿
    該犯罪所得與犯罪之關聯性，以逃避國家追訴、處罰之犯罪
    意思。準此，被告所為除成立三人以上共同詐欺取財犯行外
    ，同時亦該當洗錢防制法第2條第2款、第14條第1項所定一
    般洗錢犯行，應可認定。
(四)綜上，本案事證明確，被告犯行均堪認定，應依法論科。
參、法律適用
一、按共同正犯之意思聯絡，不限於事前有所協議，其於行為當
    時，基於相互之認識，以共同犯罪之意思參與者，亦無礙於
    共同正犯之成立（最高法院73年台上字第1886號判例意旨參
    照）。共同實施犯罪行為之人，在合同意思範圍以內，各自
    分擔犯罪行為之一部，相互利用他人之行為，以達其犯罪之
    目的者，即應對於全部所發生之結果，共同負責（最高法院
    28年上字第3110號判例意旨參照）。共同正犯之成立，祇須
    具有犯意之聯絡，行為之分擔，既不問犯罪動機起於何人，
    亦不必每一階段犯行，均經參與（最高法院34年上字第862
    號判例意旨參照）。且數共同正犯之間，原不以直接發生犯
    意聯絡者為限，即有間接之聯絡者，亦包括在內。詐欺集團
    成員，以分工合作之方式，各自分擔犯罪行為之一部，相互
    利用他人之行為，以達詐欺取財之目的，即應負共同正犯責
    任，不必每一階段犯行均經參與，且犯意之聯絡，亦不以直
    接發生者為限，其有間接之聯絡者，亦屬之（最高法院97年
    度台上字第2946號判決意旨參照）。是以，行為人參與構成
    要件行為之實施，並不以參與構成犯罪事實之全部或始終參
    與為必要，即使僅參與構成犯罪事實之一部分，或僅參與某
    一階段之行為，亦足以成立共同正犯。而詐欺集團成員，以
    分工合作方式，各自分擔犯罪行為之一部，相互利用他人之
    行為，以達詐欺取財之目的，即應負共同正犯責任，不必每
    一階段犯行均經參與。而現今詐欺集團詐騙之犯罪型態，自
    設立電信機房、收購、取得人頭帳戶、撥打電話實施詐騙、
    指定被害人匯款帳戶、自人頭帳戶提領款項、取贓分贓等階
    段，乃係需由多人縝密分工方能完成之集團性犯罪，倘其中
    某一環節脫落，將無法順利達成詐欺結果，各該集團成員雖
    因各自分工不同而未自始至終參與其中，惟各該集團成員所
    參與之部分行為，仍係利用集團其他成員之行為，以遂行犯
    罪目的。查被告所犯本案共同詐欺取財犯行，共犯至少有被
    告、詐欺如附表一所示告訴人乙○○、丙○○及被害人林盈輝之
    詐欺集團成年成員、雨過天晴、交付本案帳戶提款卡予被告
    者、收水之鐘詩璇，自可得悉該集團係以多人分工之方式接
    力完成向各該告訴人、被害人詐騙並取得贓款之不法犯行。
    被告雖未自始至終參與各階段犯行，而僅負責持人頭帳戶提
    款卡提領各該告訴人、被害人所匯款項，再將款項交付收水
    之人等工作，彼此分工，堪認被告與其他詐欺集團成年成員
    間係在合同意思範圍內，各自分擔犯罪行為之一部，並相互
    利用他人行為，以達犯罪目的，揆諸前開說明，被告自應就
    所參與犯行，對於全部所發生結果共同負責。
二、核被告所為，均係犯刑法第339條之4第1項第2款三人以上共
    同詐欺取財罪及洗錢防制法第14條第1項一般洗錢罪。
三、起訴書所犯法條固認被告並涉犯刑法第339條之4第1項第3款
    「以網際網路等傳播工具對公眾散布而犯之加重詐欺取財」
    罪嫌云云，惟綜觀起訴書犯罪事實欄並未敘及本案係如何以
    網際網路等傳播工具對公眾散布而犯之，堪認此部分應係贅
    載，併此敘明。
四、被告與詐欺告訴人乙○○之詐欺集團成年成員、雨過天晴、交
    付本案帳戶提款卡予被告者及鐘詩璇間；被告與詐欺被害人
    乙○○之詐欺集團成年成員、雨過天晴、交付本案帳戶提款卡
    予被告者及鐘詩璇間；被告與詐欺告訴人丙○○之詐欺集團成
    年成員、雨過天晴、交付本案帳戶提款卡予被告者及鐘詩璇
    間，就上開各該詐欺取財及洗錢犯行分別有犯意聯絡，分工
    合作，互相利用他人行為以達犯罪目的，確有行為分擔，均
    為共同正犯。
五、按如數行為於同時同地或密切接近之時地實施，侵害同一之
    法益，各行為之獨立性極為薄弱，依一般社會健全觀念，在
    時間差距上，難以強行分開，在刑法評價上，以視為數個舉
    動之接續施行，合為包括之一行為予以評價，較為合理，則
    屬接續犯，而為包括之一罪（最高法院86年台上字第3295號
    判例意旨參照）。被告雖分別於如附表二編號1至8、9至10
    、11至18所示時、地多次提領各該告訴人、被害人款項，然
    各係基於向同一被害人施詐以取得財物之犯意而為，且係在
    密切接近之時、地間實施，各侵害同一法益，各行為之獨立
    性薄弱，依一般社會健全觀念，在時間差距上，難以強行分
    開，在刑法評價上，以視為數個舉動之接續施行，合為包括
    一行為予以評價，較為合理，應屬接續犯，各論以一罪。
六、再按刑法上一行為而觸犯數罪名之想像競合犯，其存在之目
    的，在於避免對於同一不法要素予以過度評價，則自然意義
    之數行為，得否評價為法律概念之一行為，應就客觀構成要
    件行為之重合情形、主觀意思活動之內容、所侵害之法益與
    行為間之關聯性等要素，視個案情節依社會通念加以判斷。
    如具有行為局部之同一性，或其行為著手實行階段可認為同
    一者，得認與一行為觸犯數罪名之要件相侔，而依想像競合
    犯論擬（最高法院105年度台非字第66號判決意旨參照）。
    查被告所為三人以上共同詐欺取財及洗錢犯行，行為雖非屬
    完全一致，然就該犯行過程以觀，此等行為間時空相近，部
    分行為重疊合致，有實行行為局部同一之情形，且均為達向
    被害人詐得款項之單一犯罪目的、預定計畫下所為各階段行
    為，在法律上應評價為一行為，而同時觸犯三人以上共同詐
    欺取財罪及一般洗錢罪，為想像競合犯，應依刑法第55條規
    定，均從一重依刑法第339條之4第1項第2款三人以上共同詐
    欺取財罪處斷。
七、至臺北地檢署檢察官移送本院併辦部分，與起訴書所載犯罪
    事實相同，而士林地檢署檢察官就如本判決附表二編號1至4
    所示詐欺、提領被害人乙○○款項之犯行移送併辦（見士林地
    檢署109年度偵字第1047號移送併辦意旨書附表三），因此
    部分與業經起訴部分（即本判決附表二編號5至8部分）有接
    續犯之實質上一罪關係，為起訴效力所及，本之審判不可分
    ，本院應一併審理，附此敘明。
八、被告所犯本案3次犯行，犯意各別，行為互殊，應分論併罰
    。
九、按想像競合犯之處斷刑，本質上係「刑之合併」，其所謂從
    一重處斷，乃將想像競合犯組成之評價上數罪，合併為科刑
    一罪，其所對應之刑罰，亦合併其評價上數罪之數法定刑，
    而為一個處斷刑。易言之，想像競合犯侵害數法益者皆成立
    犯罪，論罪時必須輕、重罪併舉論述，同時宣告所犯各罪名
    ，包括各罪有無加重、減免其刑之情形，亦應說明論列，量
    刑時併衡酌輕罪部分量刑事由，評價始為充足，然後依刑法
    第55條規定「從一重處斷」，非謂對於其餘各罪可置而不論
    。因此，法院決定處斷刑時，雖以其中最重罪名之法定刑，
    做為裁量之準據，惟於裁量其輕重時，仍應將輕罪合併評價
    在內。查洗錢防制法第16條第2項規定：「犯前2條之罪，在
    偵查或審判中自白者，減輕其刑」，被告就上開洗錢犯行，
    於偵查及原審審理時曾坦承不諱，業如前述，是就被告所犯
    洗錢防制法部分，原應減輕其刑，然依照前揭罪數說明，被
    告就上開犯行係從一重論處三人以上共同詐欺取財罪，然就
    被告此部分想像競合輕罪得減刑部分，本院於依刑法第57條
    量刑時，將併予審酌，附此敘明。
肆、不另為不受理諭知部分
一、公訴意旨另以：被告於108年10月14日起，加入以實施詐術
    為手段所組成具有持續性及牟利性之有結構性詐騙集團組織
    擔任車手工作，因認被告上開行為，亦涉犯組織犯罪防制條
    例第3條第1項後段參與犯罪組織罪嫌云云。
二、按「同一案件繫屬於有管轄權之數法院者，由繫屬在先之法
    院審判之。但經共同之直接上級法院裁定，亦得由繫屬在後
    之法院審判」、「案件有下列情形之一者，應諭知不受理之
    判決：……二、已經提起公訴或自訴之案件，在同一法院重行
    起訴者……七、依第8條之規定不得為審判者」，刑事訴訟法
    第8條、第303條第2款、第7款分別定有明文。次按訴訟法上
    所謂一事不再理之原則，關於實質上一罪或裁判上一罪，均
    有其適用（最高法院60年台非字第77號判例意旨參照）。又
    法律上一罪之案件，無論其為實質上一罪或裁判上一罪，在
    訴訟上均屬單一案件，其刑罰權僅有一個，不能分割為數個
    訴訟，縱僅就其中一部分犯罪事實（即顯在事實）提起公訴
    或自訴，如構成犯罪，即與未經起訴之其餘犯罪事實（即潛
    在事實）發生一部與全部之關係（即一部起訴及於全部），
    法院對此單一不可分之整個犯罪事實，即應全部審判（即審
    判不可分）。而單一案件之一部犯罪事實曾經有罪判決確定
    者，其既判力自及於全部，其餘犯罪事實不受雙重追訴處罰
    之危險（即一事不再理原則）。換言之，實質上一罪或裁判
    上一罪案件，倘已經起訴之顯在事實業經判決有罪確定者，
    縱法院於裁判時不知尚有其他潛在事實，其效力仍及於未起
    訴之其餘潛在事實，此即既判力之擴張（最高法院103年度
    台上字第2249號判決意旨參照）。再所謂「同一案件」係指
    所訴兩案之被告相同，被訴之犯罪事實亦屬同一者而言；接
    續犯、吸收犯、結合犯、加重結果犯及刑法修正前之常業犯
    等實質上一罪，暨想像競合犯、刑法修正前之牽連犯、連續
    犯之裁判上一罪者，均屬同一事實。是以刑事法上關於實質
    上一罪或裁判上一罪，其一部事實已經先繫屬於有管轄權之
    其他法院，對於該罪之其他部分事實，繫屬在後之法院即應
    諭知不受理之判決。
三、經查：
(一)按「刑罰責任之評價與法益之維護息息相關，對同一法益侵
    害為雙重評價，是過度評價；對法益之侵害未予評價，則為
    評價不足，均為法之所禁。又加重詐欺罪，係侵害個人財產
    法益之犯罪，其罪數之計算，核與參與犯罪組織罪之侵害社
    會法益有所不同，審酌現今詐欺集團之成員皆係為欺罔他人
    ，騙取財物，方參與以詐術為目的之犯罪組織。倘若行為人
    於參與詐欺犯罪組織之行為繼續中，先後多次為加重詐欺之
    行為，因參與犯罪組織罪為繼續犯，犯罪一直繼續進行，直
    至犯罪組織解散，或其脫離犯罪組織時，其犯行始行終結。
    故該參與犯罪組織與其後之多次加重詐欺之行為皆有所重合
    ，然因行為人僅為一參與犯罪組織行為，侵害一社會法益，
    屬單純一罪，應僅就『該案中』與參與犯罪組織罪時間較為密
    切之首次加重詐欺犯行論以參與犯罪組織罪及加重詐欺罪之
    想像競合犯，而其他之加重詐欺犯行，祗需單獨論罪科刑即
    可，無需再另論以參與犯罪組織罪，以避免重複評價。是如
    行為人於參與同一詐欺集團之多次加重詐欺行為，因部分犯
    行發覺在後或偵查階段之先後不同，肇致起訴後分由不同之
    法官審理，為裨益法院審理範圍明確、便於事實認定，即應
    以數案中『最先繫屬於法院之案件』為準，以『該案件』中之『
    首次』加重詐欺犯行與參與犯罪組織罪論以想像競合。縱該
    首次犯行非屬事實上之首次，亦因參與犯罪組織之繼續行為
    ，已為該案中之首次犯行所包攝，該參與犯罪組織行為之評
    價已獲滿足，自不再重複於他次詐欺犯行中再次論罪，俾免
    於過度評價及悖於一事不再理原則。至於『另案』起訴之他次
    加重詐欺犯行，縱屬事實上之首次犯行，仍需單獨論以加重
    詐欺罪，以彰顯刑法對不同被害人財產保護之完整性，避免
    評價不足」（最高法院109年度台上字第3945號判決意旨參
    照）。
(二)查被告前曾被訴於108年10月13日起，加入以實施詐術為手
    段所組成具有持續性及牟利性之有結構性詐騙集團組織擔任
    車手工作，且於108年10月17日擔任車手提領詐欺款項等違
    反組織犯罪防制條例第3條第1項本文後段參與犯罪組織罪嫌
    （該案並起訴被告涉犯刑法第339條之4第1項第2款、第3款
    三人以上共同以網際網路等傳播工具對公眾散布之加重詐欺
    取財罪嫌、洗錢防制法第14條第1項洗錢罪嫌），業經臺北
    地檢署檢察官於108年10月24日提起公訴，於108年11月21日
    繫屬原審法院（案號為108年度審訴字第1244號），經原審
    法院以108年度審訴字第1244號判處罪刑後，被告不服該判
    決提起上訴，該案於109年5月8日繫屬本院，再經本院於109
    年7月7日以109年度上訴字第1618號判處被告罪刑，該案目
    前繫屬最高法院，尚未判決確定等情，有臺北地檢署檢察官
    108年度偵字第25522號起訴書（見原審卷第139至143頁）、
    原審法院108年度審訴字第1244號刑事判決、本院109年度上
    訴字第1618號刑事判決、本院公務電話查詢紀錄表、臺北地
    檢署108年11月21日北檢泰宿108偵25522字第1080100140號
    函、原審法院109年5月7日北院忠刑少108審訴1244字第1090
    004118號函等（見本院卷第95至101、185至202、239、241
    、243頁）在卷可考（本院109年度上訴字第1618號判決雖就
    被告被訴參與犯罪組織部分不另為無罪諭知，然既尚未判決
    確定，此即屬被告犯罪之潛在事實），足認此案件為被告所
    犯數案中最先繫屬於法院之案件，應以該案件中之首次加重
    詐欺犯行與參與犯罪組織罪論以想像競合，是檢察官於108
    年12月17日就被告參與犯罪組織犯行提起公訴（見原審卷第
    7頁收文章戳），且於109年1月17日繫屬原審法院，顯繫屬
    在後而為重複起訴，揆諸前開規定及說明，本應就被告被訴
    本案參與犯罪組織部分諭知不受理判決，然因起訴書認此部
    分與前開有罪部分有想像競合犯之裁判上一罪關係，爰不另
    為不受理諭知。
伍、撤銷改判之理由   
一、原審審理後，認被告犯罪事證明確，適用組織犯罪防制條例
    第3條第1項後段，洗錢防制法第14條第1項，刑法第11條前
    段、第28條、第339條之4第1項第2款、第55條、第38條之1
    第1項前段、第3項，刑法施行法第1條之1第1項等規定予以
    論罪科刑，固非無見。惟查：被告被訴參與犯罪組織犯行，
    應不另為不受理諭知，業如前述，原審認被告就詐欺被害人
    乙○○而於108年10月18日12時4分許提領款項部分同時涉犯組
    織犯罪防制條例第3條第1項後段參與犯罪組織罪嫌云云，即
    有違誤。檢察官以刑法第339條之4第1項第2款之立法理由為
    據，並以：本案業據被告於警詢時陳稱：「（問：妳是否知
    悉妳已加入詐騙集團？妳擔任提款車手一職約多久？）我真
    的不知道。從事5天……我遭警方查獲後才曉得是從事詐騙違
    法行為」，嗣被告於偵查辯稱：「……提款卡是我應徵博弈公
    司的主管交代給我，提款卡都是在捷運站有人交給我的，我
    領完錢後，就會再依主管指示將領來的錢是在捷運站交給主
    管指示的人，我記得交錢的人有在場的鐘詩璇及別人，提款
    卡都不能用了，隔天公司就會指示我把提款卡丟掉，我是做
    兩、三天後才覺得奇怪，我記得是我是從108年10月14日開
    始做的……（問：妳18日領那些錢時，是否知道自己是幫詐欺
    集團工作？）警察出現後我才知道」，顯見被告自108年10
    月14日起即已參與詐欺集團之犯罪組織，參與時間非短；又
    被告於偵查猶矢口否認犯行，其犯罪後態度難認為良好；且
    依被告之前案紀錄表所示，被告另渉詐欺案，經臺北地檢署
    檢察官起訴（案號為108年度偵字第25522號），是本案被告
    行為惡性非輕，嚴重危害社會治安，對社會影響至深且遠，
    又被告曾犯幫助詐欺罪，經臺灣桃園地方法院判刑確定，被
    告不知悔改，復犯本案詐欺等罪，被告素行顯非良好，原審
    所認「審酌被告於本案之參與情節非重、參與時間非久，是
    其於本案犯行所顯現之行為嚴重性及表現危險性均尚屬非重
    ，…故本件尚無宣告強制工作之必要，…」，核與常情有違。
    又被告迄未積極賠償告訴人及被害人等所受損害，本案原審
    量刑及應執行刑，均顯屬過輕，難收懲儆之效，而背離一般
    人民與立法者之法律期待，實難謂係罪刑相當，原審判決究
    難認為允當云云為由提起上訴，為無理由。被告執前詞稱其
    並非故意犯罪而否認犯罪，並以其經濟壓力沉重，其為家人
    唯一收入來源，請給予其公平之法律空間及自新機會，原審
    量刑過重云云為由提起上訴，亦無理由，然原判決既有前開
    未洽之處，自屬無可維持，應由本院予以撤銷改判。
二、量刑及定應執行刑
(一)爰審酌被告知悉現今社會詐欺集團橫行，竟短於思慮，不思
    以正當途徑賺取財物，基於不確定故意加入詐欺集團擔任車
    手負責提領款項工作以獲取不法利益，所為業已侵害如附表
    一所示之人之財產法益，且影響社會治安，使詐欺集團幕後
    主使者得以躲避查緝，增加司法偵查之困難，並使不法所得
    之金流層轉，無從追蹤最後去向，所為實應非難，兼衡其素
    行、犯罪動機、目的、手段，於詐欺集團中並非擔任主導角
    色、參與本案之犯罪程度，對於如附表一所示之人所造成之
    損害程度、被告所得利益、於偵查及原審審理時曾坦認犯行
    ，洗錢犯行部分符合洗錢防制法第16條第2項減刑要件，迄
    今仍未與如附表一所示各該告訴人、被害人達成和解、調解
    或賠償各該告訴人、被害人損害、大學畢業之智識程度，目
    前在打工，尚有未成年之子及中風之母待其撫養之生活狀況
    等一切情狀，各量處如主文第2項所示之刑。
(二)又刑法修正將連續犯、常業犯規定悉予刪除，考其立法目的
    ，係基於刑罰公平原則考量，杜絕僥倖犯罪心理，並避免鼓
    勵犯罪之誤解，乃改採一行為一罪一罰。是定其刑期時，除
    仍應就各別刑罰規範之目的、輕重罪間體系之平衡、整體犯
    罪非難評價、各行為彼此間之偶發性、與被告前科之關聯性
    、各行為所侵害法益之專屬性或同一性、數罪對法益侵害之
    加重效應、罪數所反映之被告人格特性與犯罪傾向、社會對
    特定犯罪例如一再殺人或販毒行為處罰之期待等，為綜合判
    斷外，尤須參酌上開實現刑罰公平性，以杜絕僥倖、減少犯
    罪之立法意旨，為妥適之裁量（最高法院100年度台上字第5
    342號判決意旨參照）。審酌被告所犯本案犯行時間相隔未
    遠、侵害法益類型相同，所為犯行之行為與時間關連性及連
    續性較為密接，對法益侵害之加重效應不大，刑事不法並未
    因之層升，如以實質累加方式定執行刑，則處罰之刑度將超
    過其行為之不法內涵，違反罪責原則，及考量因生命有限，
    刑罰對被告造成之痛苦程度，係隨刑度增加而生加乘效果，
    非以等比方式增加，是以隨罪數增加遞減刑罰方式，當足以
    評價被告行為不法性之法理（即多數犯罪責任遞減原則），
    定被告應執行有期徒刑1年6月。
三、沒收
(一)按2人以上共同犯罪，關於犯罪所得之沒收、追繳或追徵，
    應就各人所分得者為之，所謂各人「所分得」，係指各人「
    對犯罪所得有事實上之處分權限」，法院應視具體個案之實
    際情形而為認定：倘若共同正犯各成員內部間，對於不法利
    得分配明確時，固應依各人實際分配所得沒收；然若共同正
    犯成員對不法所得並無處分權限，其他成員亦無事實上之共
    同處分權限者，自不予諭知沒收；至共同正犯各成員對於不
    法利得享有共同處分權限時，則應負共同沒收之責。被告擔
    任詐欺集團車手之角色，其雖自本案帳戶提領如附表二所示
    詐得款項，然尚無確切事證顯示其為詐欺案件之主導者，自
    無可能取得全部詐得款項，且依詐欺集團分工狀態，被告擔
    任車手行為之報酬為5,000元乙情，迭據被告於警詢及原審
    供承明確（見偵字第28614號卷第18頁、原審卷第51頁），
    堪認被告於本案之犯罪所得應為5,000元，此犯罪所得雖未
    扣案，然既無刑法第38條之1第5項、第38條之2第2項之情形
    ，自應依刑法第38條之1第1項前段、第3項規定宣告沒收，
    並諭知於全部或一部不能沒收或不宜執行沒收時，追徵其價
    額。
(二)按「犯第14條之罪，其所移轉、變更、掩飾、隱匿、收受、
    取得、持有、使用之財物或財產上利益，沒收之；犯第15條
    之罪，其所收受、持有、使用之財物或財產上利益，亦同」
    ，洗錢防制法第18條第1項定有明文。此一規定採取義務沒
    收主義，然該洗錢行為之標的是否限於行為人所有者始得宣
    告沒收，法無明文，實務上向採法條並未規定「不問屬於犯
    罪行為人與否均沒收」時，仍以屬於被告所有者為限，始應
    予沒收；在洗錢防制法並未規定「不問屬於犯罪行為人與否
    」之情形下，宜從有利於被告之認定。查被告所提領而交付
    上手之其餘未扣案詐欺贓款，固為被告擔任詐欺集團之車手
    而共同犯本案之罪所得之財物，然依被告供陳情節，其業已
    於提領款項後將之繳回所屬詐欺集團之鐘詩璇，並非被告所
    有，亦非在其實際掌控中，衡諸目前司法實務查獲之案件，
    詐欺集團之車手，通常負責提領贓款，並暫時保管至贓款交
    付予上手詐欺集團成員，對於所提領贓款並無何處分權限，
    則被告就此部分犯罪所收受、持有之財物本不具所有權及事
    實上處分權，無從依洗錢防制法第18條第1項對被告就所提
    領全部金額諭知沒收，附此敘明。
據上論斷，應依刑事訴訟法第369條第1項前段、第364條、第299
條第1項前段，洗錢防制法第14條第1項，刑法第11條前段、第28
條、第339條之4第1項第2款、第55條、第51條第5款、第38條之1
第1項前段、第3項，刑法施行法第1條之1第1項，判決如主文。
本案經檢察官劉彥君提起公訴及移送併辦，士林地檢署檢察官廖
彥鈞移送併辦，檢察官王巧玲提起上訴，檢察官蕭方舟到庭執行
職務。
中　　華　　民　　國　　109 　年　　10　　月　　7 　　日
                  刑事第十八庭  審判長法  官  何俏美
                                      法  官  葉乃瑋
                                      法  官  黃紹紘
以上正本證明與原本無異。
如不服本判決，應於收受送達後20日內向本院提出上訴書狀，其
未敘述上訴之理由者並得於提起上訴後20日內向本院補提理由書
（均須按他造當事人之人數附繕本）「切勿逕送上級法院」。
                                      書記官  朱倩儀
中　　華　　民　　國　　109 　年　　10　　月　　14　　日
附表一
編號 告訴人/ 被害人 詐欺時間、方式  匯款時間、金額（新臺幣）及帳戶 1 告訴人乙○○ 於108年10月17日，詐欺集團成年成員以LINE冒稱為乙○○之弟阿豐，佯稱因經濟困難需借款云云，致乙○○誤信為真，陷於錯誤而匯款。 於108年10月17日12時7分許，在新北市○○區○○路000號台北富邦銀行樹林分行，匯款15萬元至彰化商業銀行恆春分行帳號000-00000000000000號周美儀帳戶（下稱彰銀帳戶）內 2 被害人林盈輝 於108年10月18日上午10時18分許，詐欺集團成年成員去電乙○○，冒稱為乙○○之妹，佯稱因經濟困難需借款云云，致乙○○誤信為真，陷於錯誤而匯款。 於108年10月18日10時52分許（起訴書誤載為12時52分許），在新北市○○區○○街樹林郵局，臨櫃匯款17萬元至台新國際商業銀行花蓮分行帳號000-00000000000000號周美儀帳戶（下稱台新帳戶）內 3 告訴人丙○○ 於108年10月18日上午10時許，詐欺集團成年成員以LINE冒稱為丙○○之姪李憲政，佯稱因經濟困難需借款云云，致丙○○誤信為真，陷於錯誤而匯款。 於108年10月18日12時許，在彰化縣○○鎮○○路00號彰化第六信用合作社，臨櫃匯款15萬元至臺灣銀行北花蓮分行帳號000-000000000000號（起訴書誤載為000-00000000000號）周美儀帳戶（下稱臺銀帳戶）內 
附表二
編號 取款時間  取款地點 取款金額（新臺幣） 取款帳戶 告訴人/ 被害人 1 108年10月18日12時4分許 臺北市○○區○○路0段000號臺灣銀行民權分行自動櫃員機 2萬元 台新帳戶 被害人林盈輝 2 108年10月18日12時5分許 臺北市○○區○○路0段000號臺灣銀行民權分行自動櫃員機 2萬元 台新帳戶 被害人林盈輝 3 108年10月18日12時6分許 臺北市○○區○○路0段000號臺灣銀行民權分行自動櫃員機 2萬元 台新帳戶 被害人林盈輝 4 108年10月18日12時7分許 臺北市○○區○○路0段000號臺灣銀行民權分行自動櫃員機 2萬元 台新帳戶 被害人林盈輝 5 108年10月18日12時11分許 臺北市○○區○○○路00號玉山銀行民權分行自動櫃員機 2萬元 台新帳戶 被害人林盈輝 6 108年10月18日12時12分許 臺北市○○區○○○路00號玉山銀行民權分行自動櫃員機 2萬元 台新帳戶 被害人林盈輝 7 108年10月18日12時16分許 臺北市○○區○○○路00號第一銀行圓山分行自動櫃員機 2萬元 台新帳戶 被害人林盈輝 8 108年10月18日12時17分許 臺北市○○區○○○路00號第一銀行圓山分行自動櫃員機 1萬元 台新帳戶 被害人林盈輝 9 108年10月18日13時許 臺北市○○區○○○路00號玉山銀行民權分行自動櫃員機 2萬5元 彰銀帳戶 告訴人乙○○ 10 108年10月18日13時1分許 臺北市○○區○○○路00號玉山銀行民權分行自動櫃員機 1萬5元 彰銀帳戶 告訴人乙○○ 11 108年10月18日14時5分許 臺北市○○區○○○路00號土地銀行民權分行自動櫃員機 2萬元 臺銀帳戶 告訴人丙○○ 12 108年10月18日14時5分許 臺北市○○區○○○路00號土地銀行民權分行自動櫃員機 2萬元 臺銀帳戶 告訴人丙○○ 13 108年10月18日14時6分許 臺北市○○區○○○路00號土地銀行民權分行自動櫃員機 2萬元 臺銀帳戶 告訴人丙○○ 14 108年10月18日14時6分許 臺北市○○區○○○路00號土地銀行民權分行自動櫃員機 2萬5元（起訴書誤載為2萬元） 臺銀帳戶 告訴人丙○○ 15 108年10月18日14時7分許 臺北市○○區○○○路00號土地銀行民權分行自動櫃員機 1萬5元 臺銀帳戶 告訴人丙○○ 16 108年10月18日14時13分許 臺北市○○區○○○路00號臺北民權郵局自動櫃員機 2萬5元 臺銀帳戶 告訴人丙○○ 17 108年10月18日14時14分許 臺北市○○區○○○路00號臺北民權郵局自動櫃員機 2萬5元 臺銀帳戶 告訴人丙○○ 18 108年10月18日14時14分 臺北市○○區○○○路00號臺北民權郵局自動櫃員機 2萬5元 臺銀帳戶 告訴人丙○○ 
附錄本案論罪科刑法條全文
中華民國刑法第339條之4
犯第339條詐欺罪而有下列情形之一者，處1年以上7年以下有期
徒刑，得併科1百萬元以下罰金：
一、冒用政府機關或公務員名義犯之。
二、三人以上共同犯之。
三、以廣播電視、電子通訊、網際網路或其他媒體等傳播工具，
    對公眾散布而犯之。
前項之未遂犯罰之。
洗錢防制法第2條
本法所稱洗錢，指下列行為：
一、意圖掩飾或隱匿特定犯罪所得來源，或使他人逃避刑事追訴
    ，而移轉或變更特定犯罪所得。
二、掩飾或隱匿特定犯罪所得之本質、來源、去向、所在、所有
    權、處分權或其他權益者。
三、收受、持有或使用他人之特定犯罪所得。
洗錢防制法第14條
有第二條各款所列洗錢行為者，處7年以下有期徒刑，併科新臺
幣5百萬元以下罰金。
前項之未遂犯罰之。
前二項情形，不得科以超過其特定犯罪所定最重本刑之刑。